臺灣臺北地方法院刑事裁定　
110年度原金重訴字第1號
公  訴  人  臺灣臺北地方檢察署檢察官
被      告  徐明賢    






            安土美津子





共      同
選任辯護人  龔君彥律師
            劉宜臻律師
            翁新雅律師
上列被告等因違反銀行法等案件，經檢察官提起公訴（110年度
偵字第5424、5425、7685、7785、13044、14707號），本院裁定
如下：
    主  文
徐明賢、安土美津子均自民國壹佰壹拾壹年肆月拾肆日起延長羈
押貳月。
    理  由
一、按羈押被告，偵查中不得逾2月，審判中不得逾3月。但有繼
    續羈押之必要者，得於期間未滿前，經法院依第101條或第1
    01條之1之規定訊問被告後，以裁定延長之；延長羈押期間
    ，審判中每次不得逾2月，如所犯最重本刑為10年以下有期
    徒刑以下之刑者，第一審、第二審以3次為限，第三審以1次
    為限；案件經發回者，其延長羈押期間之次數，應更新計算
    ，刑事訴訟法第108條第1項、第5項、第6項分別定有明文。
    又審判中之延長羈押，如所犯最重本刑為死刑、無期徒刑或
    逾有期徒刑10年者，第一審、第二審以6次為限，第三審以1
    次為限。審判中之羈押期間，累計不得逾5年，刑事妥速審
    判法第5條第2項、第3項亦有明文。次按執行羈押後有無繼
    續羈押之必要，仍許法院斟酌訴訟進行程度及其他一切情事
    而為認定。且羈押被告之目的，在於確保訴訟程序之進行、
    確保證據之存在、真實及確保刑罰之執行，而被告有無羈押
    之必要，及羈押後其原因是否仍然存在，有無繼續羈押之必
    要，應否延長羈押，均屬事實認定之問題，法院有依法認定
    裁量之職權，自得就具體個案情節予以斟酌決定。如就客觀
    情事觀察，法院許可羈押之裁定在目的與手段間之衡量並無
    明顯違反比例原則情形，即無違法或不當可言，故關於羈押
    原因之判斷，尚不適用訴訟上之嚴格證明原則，而應適用自
    由證明程序。從而，是否有重大嫌疑，在決定羈押與否之心
    證程度上，僅需檢察官所提證據足使法院相信被告「很有可
    能」涉有罪嫌即為已足，無庸到達「毫無合理懷疑」之有罪
    證明程度。
二、查被告徐明賢及安土美津子（下稱被告2人），經檢察官以
    其等共同涉犯銀行法第125條第3項、第1項後段之非法經營
    收受存款業務罪、多層次傳銷管理法第29條第1項變質多層
    次傳銷罪及刑法第339條第1項之詐欺取財罪等罪嫌，提起公
    訴，經受命法官訊問後，認被告2人犯罪嫌疑重大，有刑事
    訴訟法第101條第1 項第3款之事由，並有羈押之必要，於民
    國110年5月14日將被告2人予以羈押，其後本院於上開羈押
    期限屆滿前之110年8月2日裁定被告2人均自110年8月14日起
    各延長羈押2月，並於110年10月8日裁定被告2人均自110年1
    0月14日起各延長羈押2月，被告2人不服提起抗告，經臺灣
    高等法院於110年10月22日以110年度抗字第1657號裁定就延
    長羈押部分，駁回抗告在案，嗣再經本院於110年12月9日裁
    定被告2人均自110年12月14日起各延長羈押2月，並於111年
    2月11日認被告2人仍有上開羈押理由及羈押之必要，裁定自
    111年2月14日起各延長羈押2月在案。
三、茲因羈押期間即將屆滿，經本院於111年4月8日對被告2人行應否延長羈押之訊問後，被告2人均已坦承犯行無訛，並有起訴書證據清單欄及待證事實欄所載各項證據可佐，足認其等涉犯非法經營收受存款業務罪、變質多層次傳銷罪及詐欺取財罪等犯行之犯罪嫌疑均屬重大。又考量被告2人所涉犯之非法經營收受存款業務罪為最輕法定本刑7年以上有期徒刑之重罪，日後經本院審理判決有罪後，刑罰程度非輕，是基於趨吉避凶、脫免刑責及不甘受罰之人性，客觀上應可合理判斷被告2人有畏罪逃亡之動機，規避後續審理程序及刑罰執行之可能性甚高，足認被告2人均有刑事訴訟法第101條第1項第3款之羈押原因。再者，被告2人依起訴書所載涉犯上開犯行之犯罪期間長達8年以上，且對外招募投資人多達2,676人，違法吸金金額高達60億餘元，足認被告2人犯罪情節重大，對社會金融秩序影響甚鉅，亦造成被害人等鉅額財產損失，況且本案雖已於111年3月22日言詞辯論終結，並訂於111年6月30日宣判，然本案僅為第一審，尚未確定，未能排除被告2人提起上訴之可能。是本院依比例原則衡量國家刑事司法權之有效行使、社會秩序、公共利益等公益考量，與被告2人身自由之私益及防禦權受限制程度等一切情狀，因認為確保本案審判程序或日後執行程序之順利進行，繼續羈押被告2人應屬適當且必要，合乎比例原則，故被告徐明賢辯稱其等無逃亡之可能，無羈押之原因云云，應非可採。綜上，本院經訊問被告2人後，因認前項羈押原因仍然存在，且有繼續羈押之必要性，爰裁定被告2人均應自111年4月14日起各延長羈押2月。
四、依刑事訴訟法第108條第1項前段、第5項，刑事妥速審判法
    第5 條第2 項，裁定如主文。
中　　華　　民　　國　　111　年　　4　　月　 11　 　日
　　　　　　刑事第一庭    審判長法　官  周玉琦
　　　　　　                    法  官  吳承學
　　　　　　                    法  官  廖晉賦
上正本證明與原本無異。
如不服本裁定，應於裁定送達後5日內向本院提出抗告狀。因疫
情而遲誤不變期間，得向法院聲請回復原狀。
                                書記官  謝貽婷 
中　　華　　民　　國　　111　年　　4　　月　 11　 　日